臺灣高雄地方法院刑事簡易判決　　　　98年度審簡字第5459號
聲　請　人　臺灣高雄地方法院檢察署檢察官
被　　　告　郭成
上列被告因偽造文書案件，經檢察官聲請以簡易判決處刑（98年
度偵字第20740 號），本院判決如下：
    主      文
郭成共同連續犯使公務員登載不實罪，處有期徒刑伍月，如易科
罰金，以銀元佰元即新臺幣玖佰元折算壹日；減為有期徒刑貳
月又拾伍日，如易科罰金，以銀元佰元即新臺幣玖佰元折算壹
日。緩刑貳年，並向公庫支付新臺幣肆萬元。
    事實及理由
一、郭成明知郭太陽、郭志忠、李建坤、李鴻昌及施慶源等5 人
    並未實際直接從事漁業勞動，為達便利上開5 人得隨時出海
    捕魚及釣魚之目的，竟與前揭郭太陽等5 人（郭太陽、郭志
    忠、李建坤及施慶源4 人所涉犯行嗣經臺灣高雄地方法院檢
    察署檢察官為緩起訴處分確定，李鴻昌所涉犯行嗣經本院以
    100 年易字156 號判處應執行有期徒刑3 月確定）基於使公
    務員登載不實之犯意聯絡，自民國87年間之某不詳時間起，
    提供其印章及渠所有之「正吉益號」（漁船統一編號：CT3-
    5229）漁船報關簿及漁業執照予郭志忠，據以填製內容不實
    之僱傭承諾書，再由郭志忠持往區漁會申辦新領郭太陽、施
    慶源2 人之船員手冊，及辦理郭志忠、李建坤、李鴻昌3 人
    漁船手冊之異動登記後，再分別送往高雄市政府，致上開市
    政府承辦人員於形式審查後陷於錯誤，而將郭太陽、郭志忠
    、李建坤、李鴻昌及施慶源等5 人分別於附表一「受僱時間
    」欄所示時間受僱於郭成，並於「正吉益號」漁船擔任船員
    直接從事漁業勞動之不實事項登載於職務上掌管之漁業管理
    資訊系統公文書，並據以製作核發船員手冊及登鍵船員異動
    登記資料，足生損害於漁業主管機關對於漁船船員管理及船
    員手冊核發之正確性。
二、訊據被告郭成固坦承渠並未僱用同案被告郭太陽、郭志忠、
    李建坤、李鴻昌及施慶源等5 人於「正吉益號」漁船擔任船
    員之事實，惟矢口否認有何使公務員登載不實之犯行，辯稱
    ：伊僅將有出海之船員之異動登記相關事宜授權予郭志忠，
    其他未出海者伊並未授權，郭志忠把一些人登記在伊船上伊
    並不知道云云。經查：
  (一)同案被告郭太陽、郭志忠、李建坤、李鴻昌及施慶源5 人並
    未實際受僱於被告郭成，亦未出海作業乙節，業據上揭同案
    被告於警詢及偵訊時坦認屬實。又上開5 人分別於附表一「
    受僱期間」欄所示時間受僱於被告郭成之「正吉益號」漁船
    擔任船員之不實事項，業經登載於漁業管理資訊系統文書，
    並據以製作核發船員手冊及登鍵船員異動登記資料乙節，亦
    有正吉益號漁船船員清冊（警卷第66至68頁）、高雄區漁會
    99年5 月10日高漁業輔字第0990003823號函暨所附同案被告
    郭志忠之漁船船員異動申請書（本院卷第98、101 、102 頁
    ）、高雄市政府海洋局99年4 月9 日高市海三字第09900043
    96號函暨所附同案被告郭太陽等5 人之漁業管理資訊系統異
    動登記資料（本院卷第47至86頁）、同局99年5 月11日高市
    海三字第0990005844號函暨所附同案被告郭太陽等5 人之船
    員資料維護作業--經歷資料明細、船員異動申請書及船員手
    冊影本（本院卷第107 至144 頁）等件在卷可佐，此部分事
    實洵堪審認。
  (二)被告郭成固辯稱伊對於同案被告郭太陽等人登記於渠所有之
    「正吉益號」漁船擔任船員乙節並不知情云云，然查，證人
    即同案被告郭志忠於本院訊問時具結證稱：郭太陽、李建坤
    、李鴻昌、施慶源及伊共5 人於正吉益號之船員異動登記及
    船員手冊之新領換發均為伊所經手，因為前開4 人均認識伊
    ，想要委託伊辦理換發手冊，伊有在專辦正吉益號之船員登
    記，便把上開4 人登記在正吉益號上，伊向郭太陽收取500
    元至800 元，李建坤及李鴻昌伊並未收錢，施慶源則收1,50
    0 元，辦理上開登記之申請文件僅須蓋章即可，無庸簽名，
    先前因郭成之漁船均由伊負責報關，故其印章一直放在伊那
    邊，郭成有全權授權伊去辦理漁船報關及船員異動登記，惟
    個別船員之異動登記過程郭成並不知道等語（參本院卷第15
    5 至161 頁本院99年6 月25日訊問筆錄）。審諸被告郭成擔
    任「正吉益號」漁船之船長，且從事捕魚行業已達40餘年，
    理應對於漁船進出港之海上作業流程及船員配置員額情形知
    之甚詳，此觀被告亦自承渠知悉「正吉益號」之法定船員員
    額連船長在內共6 名（見警卷第2 頁至同頁反面）乙節自明
    ，是縱漁業實務上將漁船報關事宜委由報關行處理，而船長
    未實際參與個別船員職務異動登記流程之情形所在多有，惟
    船隻進出港須檢具船舶資訊相關必要文件，身為提供義務者
    之船長自不得對於以該船名義登記受僱之船員組成推諉不知
    。是被告前開所辯，顯係卸責之詞，委無足採。
  (三)按擔任漁船船員應檢具漁船船員管理規則第14條所規定之文
    件，向受僱漁船船籍所在地之區漁會提出申請，經查於僱傭
    承諾書及相關書件齊備後，再轉送直轄市或縣（市）政府核
    發船員手冊，並於船員手冊中登錄僱用之漁船資料；倘船員
    因解僱或轉換受僱漁船，則應檢具申請書送船籍所在地區漁
    會申請船員異動登記，經審核無誤後，由該區漁會將異動資
    料登載於船員手冊；直轄市或縣（市）政府並應將申領船員
    手冊或船員異動登記相關資料鍵入漁業管理資訊系統，漁船
    船員管理規則第14條、漁船船員手冊及幹部船員執業證書核
    發作業要點第2 、6 、9 點均定有明文。經查，同案被告郭
    太陽等5 人經登載受僱於正吉益號之任事時間點如附表一所
    示均在93年以前，而該些任事資料係由高雄市政府海洋局依
    該局當時人力調配協助登鍵於漁業管理資訊系統乙節，有同
    局99年5 月11日高市海三字第0990005844號函（本院卷第10
    7 至108 頁）在卷可稽。復查，同局於登鍵前揭資料時，完
    全係依照漁會所繳回、經漁會核章之船員異動單或經漁會簽
    證之船員手冊上之異動資料來加以補登，此外無需檢附其他
    資料，並不會再行審查該船員是否有實際受僱情形乙節，業
    據證人即同局漁業行政科科員楊宜儒於本院審理時到庭證述
    明確（參本院卷第176 頁本院100 年3 月2 日訊問筆錄），
    是前揭事項之登鍵無庸再經主管機關承辦人員為實質審查乙
    節，亦堪認定。
  (四)綜上，本案事證已臻明確，被告犯行堪以認定，應予依法論
    科。
三、查本件被告行為後，刑法部分條文業於94年2 月2 日修正公
    布，95年7 月1 日起施行，其中與本件有關部分之第2 條、
    第33條、第28條、第55條、第56條均業已修正。按行為後法
    律有變更者，適用行為時之法律，但行為後之法律有利於行
    為人者，適用最有利於行為人之法律，修正後刑法第2 條第
    1 項定有明文。此條規定係規範行為後法律變更所生新舊法
    比較適用之準據法，本身尚無新舊法比較之問題，於新法施
    行後，應一律適用新法第2 條第1 項之規定，為「從舊從輕
    」之比較，先予敘明。再按本次法律變更，比較時應就罪刑
    有關之共犯、未遂犯、想像競合犯、牽連犯、連續犯、結合
    犯，以及累犯加重、自首減輕暨其他法定加減原因（如身分
    加減）與加減例等一切情形，綜其全部罪刑之結果而為比較
    （最高法院95年5 月23日95年度第8 次刑事庭會議決議參照
    ）。茲就本件新舊法比較結果敘述如下：
  (一)刑法第33條第5 款有關罰金之最低數額部分，刑法分則編各
    罪所定罰金之貨幣單位原為銀元，修正前刑法第33條第5款
    規定：「罰金：（銀元）1 元以上」，而銀元與新臺幣間之
    折算，依現行法規所定貨幣單位折算新臺幣條例規定，以銀
    元1 元折算新臺幣3 元；修正後刑法第33條第5 款則規定：
    「罰金：新臺幣1 千元以上，以百元計算之」；經比較修正
    前、後之規定，修正後刑法第33條第5 款所定罰金之最低數
    額，較之修正前提高，自以修正前刑法第33條第5 款之規定
    有利於被告。
  (二)查修正前刑法第28條規定：「二人以上共同實施犯罪之行為
    者，皆為正犯」，修正後刑法第28條則規定：「二人以上共
    同實行犯罪之行為者，皆為正犯。」修正後刑法第28條規定
    之共同正犯，基於個人責任原則及法治國人權保障，限於直
    接從事構成犯罪事實之行為者（含共謀共同正犯），排除「
    陰謀共同正犯」及「預備共同正犯」之類型，是修正後之共
    同正犯之可罰性要件之範圍業已限縮，應以修正後之規定較
    有利於行為人，惟被告既係直接從事構成犯罪事實之行為，
    則修正前刑法第28條規定，對之亦無不利。
  (三)被告行為後，關於刑法第55條、第56條關於牽連犯、連續犯
    之規定，業於94年1 月7 日修正通過刪除，並於95年7 月1
    日施行。此刪除雖非犯罪構成要件之變更，但顯已影響行為
    人刑罰之法律效果，自屬法律有變更，依新法第2 條第1 項
    規定，比較新、舊法適用結果，數行為依新法規定原則上應
    予併罰，惟依舊法牽連犯、連續犯規定，係從一重處斷或以
    一罪論，自以適用舊法較有利於被告。
  (四)本院經綜合全部罪刑之結果，在適用「罪刑綜合比較原則」
    、「擇用整體性原則」（最高法院27年上字第2615號判例意
    旨參照），本案應一體適用被告行為時之法律對其較為有利
    。
四、查本件船員任事異動資料係高雄市政府海洋局調配當時人力
    登鍵於漁業管理資訊系統，且登鍵人員係依區漁會所繳回或
    核章、簽證之異動資料予以補登，並未實質審查船員是否有
    實際受僱情形乙節，業如前述。是核被告提供印章、漁船報
    關簿及漁業執照予同案被告郭志忠，據以填製內容不實之僱
    傭承諾書向主管機關申辦船員手冊之新領及資料異動，並使
    不知情之承辦人員將同案被告郭太陽等5 人受僱於被告郭成
    、並於「正吉益號」漁船擔任船員直接從事漁業勞動之不實
    事項登載於職務上掌管之漁業管理資訊系統文書，並據以製
    作核發船員手冊及登鍵船員異動登記資料之所為，係犯刑法
    第214 條之使公務人員登載不實罪。被告與同案被告郭太陽
    等5 人間就上開犯行，具犯意聯絡與行為分擔，為共同正犯
    。被告郭成由同案被告郭志忠分次持相關文件至區漁會申辦
    船員手冊之新領及異動登記，復分由高雄市政府海洋局人員
    登鍵於漁業管理資訊系統之使公務員登載不實犯行，時間緊
    接，所犯為構成要件相同之罪名，顯係基於概括犯意反覆為
    之，應依修正前刑法第56條規定，依連續犯之規定論以一罪
    ，並加重其刑。爰審酌被告郭成為圖同案被告郭太陽等5 人
    之便利，以不實之船員僱傭資料辦理漁船船員手冊之新發及
    異動，使承辦人員將前揭不實事項登載於職務上所掌之公文
    書，顯已妨害漁業主管機關對於漁船船員資料管理及船員手
    冊核發之正確性，其犯罪之動機、目的及手段均非可取，且
    犯後猶仍飾詞否認犯行，未見悔意，惟念渠無為法院論罪科
    刑之前案紀錄，此品行資料有臺灣高等法院被告前案紀錄表
    1 份在卷足徵，兼衡其自稱國小畢業、家境勉持之智識程度
    與生活狀況等上開被告個人具體之行為人責任基礎之一切情
    狀，量處如主文所示之刑，以資懲儆。又被告行為後，刑法
    業於94年2 月2 日修正公布，於95年7 月1 日施行，修正前
    刑法第41條第1 項前段規定：「犯最重本刑為5 年以下有期
    徒刑以下之刑之罪，而受6 個月以下有期徒刑或拘役之宣告
    ，因身體、教育、職業、家庭之關係或其他正當事由，執行
    顯有困難者，得以1 元以上3 元以下折算1 日，易科罰金。
    」又依廢止前罰金罰鍰提高標準條例第2 條規定，就其原定
    數額提高為100 倍折算1 日，則被告行為時之易科罰金折算
    標準，經折算為新臺幣後，應以新臺幣300 元、600 元、90
    0 元折算為1 日。修正後刑法第41條第1 項前段則規定：「
    犯最重本刑為五年以下有期徒刑以下之刑之罪，而受6 個月
    以下有期徒刑或拘役之宣告者，得以新臺幣1 千元、2 千元
    或3 千元折算1 日，易科罰金。」比較修正前後之易科罰金
    折算標準，以修正前之刑法規定，較有利於被告，應依刑法
    第2 條第1 項前段，適用修正前刑法第41條第1 項前段及廢
    止前罰金罰鍰提高標準條例第2 條等規定，諭知易科罰金之
    折算標準。末查被告犯罪時間在96年4 月24日以前，合於中
    華民國九十六年罪犯減刑條例之規定，應依同條例第2 條第
    1 項第3 款之規定，減其宣告刑二分之一，並諭知如主文所
    示之易科罰金之折算標準。再查被告前未曾因故意犯罪受有
    期徒刑以上刑之宣告，有上揭前案紀錄表可查，其因一時失
    慮，致罹刑章，諒其經此偵、審程序及刑之宣告，應知所警
    惕，而無再犯之虞，故認對其宣告之刑以暫不執行為適當，
    爰依刑法第74條第1 項第1 款之規定，併予宣告緩刑2 年，
    並應向公庫支付如主文所示之金額，以啟自新。
五、聲請意旨另以：被告郭成明知同案被告陳哲龍亦未實際直接
    從事漁業勞動，竟與同案被告陳哲龍、郭志忠基於使公務員
    登載不實之犯意聯絡，由被告郭成提供其印章及「正吉益號
    」漁船報關簿及漁業執照予郭志忠，據以填製內容不實之僱
    傭承諾書，再由郭志忠持往區漁會申辦新領陳哲龍之船員手
    冊，再送往高雄市政府，致市政府承辦人員於形式審查後陷
    於錯誤，而將陳哲龍於附表一編號6 號「受僱時間」欄所示
    時間受僱於郭成，並於「正吉益號」漁船擔任船員直接從事
    漁業勞動之不實事項登載於職務上掌管之漁業管理資訊系統
    公文書，並據以製作核發船員手冊。又被告郭成為使同案被
    告郭太陽、陳哲龍、郭志忠、李建坤及李鴻昌以漁會甲類會
    員身分參加勞工保險以享有減繳保險費之目的，於取得前揭
    船員手冊後，再轉交高雄區漁會及高雄市小港區漁會核章，
    而使上開同案被告郭太陽等5 人取得漁會甲類會員資格，並
    由同案被告郭志忠於附表一「投保時間」欄所示時間，持渠
    等5 人之船員手冊向行政院勞工保險局申請以漁會甲類會員
    身分參加勞工保險而行使之，而以此方式詐得減繳保險費之
    不法利益（得利金額分如附表一「詐得不法利益」欄所示）
    ，因認被告郭成亦涉犯刑法第216 條、214 條之行使使公務
    員登載不實文書罪嫌，及同法第339 條第2 項之詐欺得利罪
    嫌等語。經查：
  (一)同案被告陳哲龍於附表一編號6 號「受僱時間」欄所示時間
    受僱於被告郭成之「正吉益號」漁船擔任船員之事項，經登
    載於漁業管理資訊系統文書，並據以製作核發船員手冊乙節
    ，有正吉益號漁船船員清冊（警卷第66頁）、高雄市政府海
    洋局99年4 月9 日高市海三字第0990004396號函暨所附同案
    被告陳哲龍之漁業管理資訊系統異動登記資料（本院卷第50
    至55頁）、同局99年5 月11日高市海三字第0990005844號函
    暨所附同案被告陳哲龍之船員資料維護作業--經歷資料明細
    、經歷任事資料修改、經歷卸事資料登錄及漁船船員手冊影
    本（本院卷第111 至123 頁）等件在卷可佐，此部分事實固
    堪審認。惟查，被告郭成於本院訊問時供稱：陳哲龍確實有
    與伊出港等語，核與證人即同案被告陳哲龍於本院訊問時具
    結證稱：郭成為伊之丈人，伊自退伍後沒多久因無工作，便
    與郭成一起出海捕魚，其間有斷斷續續在做，偶爾便會去幫
    忙，伊在船上作業係負責撿魚及分類之工作，一次出海約4
    至6 位船員，伊等係從高雄港出海，往臺南航行，所捕的魚
    大致為肉魚及蝦子等語（參本院卷第156 至158 頁本院99年
    6 月25日訊問筆錄），及證人即同案被告郭志忠於本院訊問
    時結證稱：（法官問：郭太陽、陳哲龍、你自己、李建坤、
    李鴻昌、施慶源有無實際受僱於正吉益號？）除陳哲龍外，
    均無實際僱用、實際出港，陳哲龍係實際僱用，亦有出港證
    明等語（參本院卷第162 頁本院99年6 月25日訊問筆錄）大
    致相符。此外本院復查無其他積極證據足證同案被告陳哲龍
    並未受僱於郭成，且未於「正吉益號」漁船擔任船員直接從
    事漁業勞動之事實，自不得僅憑上開事項嗣經登載於漁業管
    理資訊系統文書，並據以製作核發船員手冊乙節，遽論被告
    郭成亦須就此部分負擔使公務員登載不實之罪責。
  (二)聲請意旨固認被告郭成為使附表二所示同案被告5 人以漁會
    甲類會員身分參加勞工保險，以達減繳保險費之目的，進而
    將登載不實僱用事項之漁業管理資訊系統文書所製作核發之
    船員手冊，轉交予高雄區漁會及高雄市小港區漁會核章後，
    使前揭同案被告5 人取得漁會甲類會員資格，嗣同案被告郭
    志忠於附表一所示「投保時間」欄，持渠等5 人之船員手冊
    ，向行政院勞工保險局申請以漁會甲類會員身份參加勞工保
    險而行使之，因而以上開方式各詐得如附表一所示減繳保險
    費之不法利益等語。惟查：
  1.本院查無積極證據足證同案被告陳哲龍並未實際受僱於被告
    郭成，且未於「正吉益號」漁船擔任船員直接從事漁業勞動
    之事實乙節，業如前述。既無從證明被告郭成此部分亦成立
    使公務員登載不實罪責，亦難就同案被告陳哲龍以「正吉益
    號」加入漁會甲類會員並加入勞工保險之事實，遽認被告郭
    成就該部分另涉犯行使使公務員登載不實文書及詐欺得利罪
    嫌，併此敘明。
  2.同案被告李建坤、李鴻昌、郭太陽、郭志忠等4 人（下稱「
    同案被告李建坤等4 人」）成為甲類漁會會員之時間，分別
    如附表二編號1 至4 號「加入甲類會員日期」欄所示乙節，
    有高雄市小港區漁會99年4 月7 日港漁推字第0990000155號
    函暨所附會員入會申請書（本院卷第19、20、26頁）及高雄
    區漁會99年4 月19日高漁會務字第09900 03070 號函暨所附
    會員資料查詢作業（本院卷第33、34、36、37頁）附卷可稽
    。且上開同案被告4 人投保勞工保險之日期，則分別如附表
    二編號1 至4 號「投保勞工保險日期」欄所示一情，則有勞
    工保險局98年8 月27日保承資字第09860560570 號函暨所附
    勞工保險被保險人投保資料表（臺灣高雄地方法院檢察署98
    年度偵字第20740 號卷第47、48、52、56、58、59頁）及高
    雄區漁會上開99年4 月19日函件所附勞保個人資料查詢作業
    2 紙（本院卷第39、40頁）存卷足參。又前揭同案被告4 人
    經登載受僱於正吉益號之時間，分別如附表一編號1 至4 號
    「僱用期間」欄所示，業如前述，足徵上開4 人於經登載受
    僱於正吉益號前，即已具備漁會甲類會員之身分，並業已分
    別以如附表二編號1 至4 號「投保單位」欄所示之區漁會作
    為投保單位而於同表所示時間投保勞工保險，此部分復據同
    案被告郭志忠於本院訊問時證稱伊與郭太陽、李建坤、李鴻
    昌等人均早就加入甲類會員等語（本院卷第160 頁本院99年
    6 月25日訊問筆錄）明確。是前開同案被告4 人並非因登記
    受僱於正吉益號方取得漁會甲類會員身分，復據以投保勞工
    保險乙節，堪予認定。
  3.第查，船員一旦經審查成為區漁會甲類會員後，原則上不會
    重新審查會員資格乙情，業據高雄市小港區漁會於99年4 月
    29日以港漁會字第0990000186號函示：區漁會甲類會員之資
    格審查係以不定期之方式清查，尚未發現不符資格情事，會
    員資格不會取消（參本院卷第32頁）等語；及高雄區漁會於
    99年4 月19日以高漁會務字第0990003070號函覆：成為本會
    甲類會員後，除一般例行性清查外無定期重新審查其入會資
    格，本會若辦理會員會籍清查時，清查對象之甲類會員應檢
    具漁業勞動證明等相關文件提送理事會審查會員資格（見本
    院卷第33頁）等語明確，核與同案被告郭志忠於本院訊問時
    證稱：成為漁會甲類會員後，只要有繳保費，就不會被取消
    ，例行性清查都是檢查新加入之會員，伊與郭太陽、李建坤
    、李鴻昌等人均早就加入甲類會員等語（本院卷第160 頁本
    院99年6 月25日訊問筆錄）相符，又經本院電詢結果，高雄
    區漁會承辦人員另覆以：前開函覆所示一般例行性清查，本
    會多係針對最近入會之會員，亦不會留下特定會員之清查資
    料等語（本院卷第180 頁公務電話紀錄），此外並無其他積
    極證據足證上開同案被告李建坤等4 人於附表二編號1 至4
    號「加入甲類會員日期」欄所示時間成為甲類會員後，有再
    行提出相關漁業勞動證明供主管機關清查會籍之情，足認同
    案被告李建坤等4 人取得漁會甲類會員之身分，與渠等不實
    登記受僱於「正吉益號」漁船擔任船員且直接從事漁業勞動
    之事實間，概無因果關係，且渠等因具備漁會甲類會員身分
    得持續享有保費減免利益，亦與前揭使公務員登載不實之犯
    行無涉，更無從遽認有何詐欺得利之情事。
  4.末查，同案被告李建坤等4 人分以高雄區漁會及高雄市小港
    區漁會為投保單位加入勞工保險後，固均歷經投保薪資之調
    整（各次調整額度及時間詳如本院卷第184 、186 、188 、
    189 頁勞工保險被保險人投保資料表明細所示），然據高雄
    市小港區漁會函稱：（同案被告李建坤、李鴻昌部分）本會
    漁民保險投保薪資團體一致調高，並無相關申請文件等語（
    本院卷194 頁該漁會100 年5 月5 日港漁會字第1000000242
    號函），高雄區漁會則函稱：（同案被告郭志忠、郭太陽部
    分）於91年6 月1 日及97年1 月1 日投保薪資之調整，均係
    本會會員代表大會通過全體申請調整，至98年1 月1 日之調
    整則係由會員個別提出申請，有該漁會100 年5 月11日高漁
    會保字第1000004165號函附卷可徵（本院卷第195 頁）。此
    外本院復查無積極證據足證各次投保薪資調整時，被告郭成
    或前揭同案被告李建坤等4 人曾持登載有渠等受僱於正吉益
    號擔任船員事項之船員手冊或其他證明文件予主管機關審核
    ，自無從令被告郭成負擔行使使公務員登載不實文書及詐欺
    得利之罪責。
  (三)綜上所陳，本件依既有事證，就聲請意旨前開所指尚無從為
    有罪之認定，然其既經聲請意旨認為與前開經論罪部分之犯
    罪事實有連續犯及牽連犯之裁判上一罪關係，爰不另為無罪
    之諭知，附此敘明。
六、依刑事訴訟法第449 條第1 項前段、第3 項、第454 條第1
    項、刑法第2 條第1 項前段、第214 條、第74條第1 項第1
    款、第2 項第4 款，修正前刑法第28條、第56條、第55條、
    第41條第1 項前段，廢止前罰金罰鍰提高標準條例第2 條，
    刑法施行法第1 條之1 第1 項、第2 項前段，中華民國九十
    六年罪犯減刑條例第2 條第1 項第3 款、第7 條，逕以簡易
    判決處刑如主文。
七、如不服本判決，應於判決送達後10日內，向本院提出上訴狀
    。
中    華    民    國  100     年    7     月    5     日
                  高雄簡易庭  法  官  陳薏
以上正本證明與原本無異。
如不服本判決，應於送達之日起10日內向本院提出上訴書狀。
中    華    民    國  100     年    7     月    5     日
                              書記官  戴金龍
附錄本案論罪科刑法條：
中華民國刑法第214條
明知為不實之事項，而使公務員登載於職務上所掌之公文書，足
以生損害於公眾或他人者，處 3 年以下有期徒刑、拘役或 5 百
元以下罰金。
附表一
 ┌──┬─────┬──────┬───────┬──────┬──────────────┐
 │編號│船員姓名  │受僱時間    │投保時間      │投保單位名稱│詐得不法利益                │
 ├──┼─────┼──────┼───────┼──────┼──────────────┤
 │ 1  │郭太陽    │87年05月21日│87年05月21日  │高雄區漁會  │每月投保薪資16500元，應繳繳 │
 │    │          │            │              │            │納保費188元，較以一般勞工身 │
 │    │          │            │              │            │分投保所繳保費215元少繳27元 │
 │    │          │            │              │            │，故以上開方式，詐得每月減繳│
 │    │          │            │              │            │27元之不法利益              │
 ├──┼─────┼──────┼───────┼──────┼──────────────┤
 │ 2  │郭志忠    │88年12月30日│88年12月30日  │高雄區漁會  │每月投保薪資16500元，應繳繳 │
 │    │          │            │              │            │納保費188元，較以一般勞工身 │
 │    │          │            │              │            │分投保所繳保費215元少繳27元 │
 │    │          │            │              │            │，故以上開方式，詐得每月減繳│
 │    │          │            │              │            │27元之不法利益              │
 ├──┼─────┼──────┼───────┼──────┼──────────────┤
 │ 3  │李建坤    │91年06月14日│91年06月14日  │高雄市小港區│每月投保薪資16500元，應繳繳 │
 │    │          │            │              │漁會        │納保費188元，較以一般勞工身 │
 │    │          │            │              │            │分投保所繳保費215元少繳27元 │
 │    │          │            │              │            │，故以上開方式，詐得每月減繳│
 │    │          │            │              │            │27元之不法利益              │
 ├──┼─────┼──────┼───────┼──────┼──────────────┤
 │ 4  │李鴻昌    │91年06月14日│91年06月14日  │高雄市小港區│每月投保薪資16500元，應繳繳 │
 │    │          │            │              │漁會        │納保費188元，較以一般勞工身 │
 │    │          │            │              │            │分投保所繳保費215元少繳27元 │
 │    │          │            │              │            │，故以上開方式，詐得每月減繳│
 │    │          │            │              │            │27元之不法利益              │
 ├──┼─────┼──────┼───────┴──────┴──────────────┤
 │ 5  │施慶源    │90年12月24日│未以漁會甲類會員身份參加勞工保險                          │
 ├──┼─────┼──────┼───────┬──────┬──────────────┤
 │ 6  │陳哲龍    │88年11月23日│88年11月26日  │高雄區漁會  │每月投保薪資16500元，應繳繳 │
 │    │          │            │              │            │納保費188元，較以一般勞工身 │
 │    │          │            │              │            │分投保所繳保費215元少繳27元 │
 │    │          │            │              │            │，故以上開方式，詐得每月減繳│
 │    │          │            │              │            │27元之不法利益              │
 └──┴─────┴──────┴───────┴──────┴──────────────┘
附表二
┌─┬─┬────┬────┬────┬──┬─────┬─────┬──────┐
│編│姓│正吉益號│加入甲類│投保勞工│投保│是否以正吉│是否以正吉│備註        │
│號│名│僱用期間│會員日期│保險日期│單位│益號取得或│益號加入甲│            │
│  │  │        │        │        │    │換發船員手│類會員並參│            │
│  │  │        │        │        │    │冊        │加勞健保  │            │
├─┼─┼────┼────┼────┼──┼─────┼─────┼──────┤
│1 │郭│87.5.21 │58.11.15│77.2.5. │高雄│是（新發）│否        │            │
│  │太│   至   │        │        │區漁│，但申請資│          │            │
│  │陽│87.6.11.│        │        │會  │料已逾檔案│          │            │
│  │  │        │        │        │    │保存年限而│          │            │
│  │  │        │        │        │    │銷毀      │          │            │
│  │  │        │        │        │    │          │          │            │
├─┼─┼────┼────┼────┼──┼─────┼─────┼──────┤
│2 │郭│88.12.30│72.7.27 │77.2.5. │高雄│否（僅手冊│否        │            │
│  │志│  至    │        │        │區漁│中異動登記│          │            │
│  │忠│90.6.28 │        │        │會  │）        │          │            │
│  │  │        │        │        │    │          │          │            │
│  │  │        │        │        │    │          │          │            │
├─┼─┼────┼────┼────┼──┼─────┼─────┼──────┤
│3 │李│91.6.14 │89.12.28│89.12.28│高雄│否（僅手冊│否        │            │
│  │建│  至    │        │        │市小│中異動登記│          │            │
│  │坤│92.6.19 │        │        │港區│）        │          │            │
│  │  │        │        │        │漁會│          │          │            │
│  │  │        │        │        │    │          │          │            │
├─┼─┼────┼────┼────┼──┼─────┼─────┼──────┤
│4 │李│91.6.14 │90.9.21 │90.9.21 │高雄│否（僅手冊│否        │            │
│  │鴻│  至    │        │        │市小│中異動登記│          │            │
│  │昌│91.6.14 │        │        │港區│）        │          │            │
│  │  │        │        │        │漁會│          │          │            │
│  │  │        │        │        │    │          │          │            │
│  │  │        │        │        │    │          │          │            │
├─┼─┼────┼────┼────┼──┼─────┼─────┼──────┤
│5 │陳│88.3.3  │88.11.26│88.11.26│高雄│是（新發）│是（檢附高│            │
│  │哲│   至   │        │        │區漁│，但申請資│雄區漁會甲│            │
│  │龍│88.4.15 │        │        │會  │料已逾檔案│乙類會員入│            │
│  │  │        │        │        │    │保存年限而│會申請書、│            │
│  │  │88.11.23│        │        │    │銷毀      │正吉益號漁│            │
│  │  │   至   │        │        │    │          │船進出港申│            │
│  │  │94.3.14 │        │        │    │          │請書）    │            │
│  │  │        │        │        │    │          │          │            │
│  │  │94.3.31 │        │        │    │          │          │            │
│  │  │迄今    │        │        │    │          │          │            │
└─┴─┴────┴────┴────┴──┴─────┴─────┴──────┘